臺灣臺南地方法院刑事判決　　　　　　 100年度訴字第1580號
公　訴　人　臺灣臺南地方法院檢察署檢察官
被　　　告　陳思惠
　　　　　　　（現在法務部矯正署臺南看守所另案羈押中）
上列被告因違反毒品危害防制條例案件，經檢察官提起公訴（10
0年度毒偵字第2088號），被告於準備程序先就被訴事實為有罪
陳述，受命法官於聽取當事人之意見後，合議庭裁定由受命法官
獨任進行簡式審判程序，判決如下：
    主  文
陳思惠施用第一級毒品，累犯，處有期徒刑拾壹月，扣案之第一
級毒品海洛因壹小包（檢驗前淨重零點零肆貳公克，檢驗後淨重
零點零參參公克）沒收銷燬之，扣案之注射針筒拾參支及削尖吸
管壹支均沒收；又施用第二級毒品，累犯，處有期徒刑陸月。應
執行有期徒刑壹年參月，扣案之第一級毒品海洛因壹小包（檢驗
前淨重零點零肆貳公克，檢驗後淨重零點零參參公克）沒收銷燬
之，扣案之注射針筒拾參支及削尖吸管壹支均沒收。
    犯罪事實及證據名稱
一、(一)陳思惠前因施用毒品案件，經臺灣高雄地方法院以93年度
    毒聲字第2711號裁定觀察、勒戒確定，於民國（下同）94年
    1月14日因無繼續施用毒品傾向出監，由臺灣高雄地方法院
    檢察署檢察官於94年2月1日，以94年度毒偵字第44號為不起
    訴處分確定；嗣於94年間，因施用第1級、第2級毒品案件，
    經臺灣高雄地方法院以94年度訴字第2949號判處有期徒刑6
    月、2月，應執行有期徒刑7月確定；再於95年間，因施用第
    1級、第2級毒品案件，經本院以95年度訴字第1344號判處有
    期徒刑8月、4月，應執行有期徒刑10月確定，上開4項徒刑
    嗣經臺灣高雄地方法院以96年度聲減字第3187號裁定減刑為
    有期徒刑3月、1月、4月、2月，應分別執行有期徒刑3月又
    15日、5月確定，嗣至96年12月16日執行完畢出監。復因施
    用第1級、第2級毒品案件，經本院以97年度訴字第2306號判
    處有期徒刑7月、5月，應執行有期徒刑10月確定；另因施用
    第1級、第2級毒品案件，經本院以98年度訴字第1720號判處
    有期徒刑9月、5月，應執行有期徒刑1年確定，上開4項徒刑
    又經本院以99年度聲字第379號裁定應執行有期徒刑1年6月
    確定，嗣至100年2月3日縮刑執行完畢出監。(二)詎陳思惠仍
    不知惕勵，各基於施用第1級毒品海洛因之犯意、施用第2級
    毒品甲基安非他命之犯意，於100年8月（起訴書誤載為2月
    ，經檢察官當庭更正）24日凌晨2、3時許，在其位於臺南市
    ○○○路2段167號B樓2樓之15室住處，分別以注射方式施用
    海洛因1次、以吸食方式施用甲基安非他命1次。嗣警方於於
    100年8月24日上午10時10分許，持本院核發之搜索票至上址
    執行搜索，當場查獲，並自陳思惠提包內，扣得其所有、施
    用剩餘之海洛因1小包（檢驗前淨重0.042公克，檢驗後淨重
    0.033公克）、其所有供施用海洛因所用之上開注射針筒13
    支及削尖吸管1支，員警並於100年8月24日上午11時50分許
    ，採集其尿液送驗，結果呈嗎啡陽性、可待因陽性及甲基安
    非他命陽性反應，查悉上情。案經臺南市政府警察局第五分
    局報告臺灣臺南地方法院檢察署檢察官偵查起訴。
二、證據名稱：被告陳思惠於警詢時、偵查中之自白與審理中之
    陳述、自白（警卷第1至6頁，偵卷第15至17頁，本院卷第17
    、19至21頁）、對於臺灣檢驗科技股份有限公司濫用藥物實
    驗室100年9月9日KH／2011／00000000號濫用藥物檢驗報告1
    紙（警卷第19頁）、臺南市政府警察局第五分局涉嫌毒品危
    害防制條例案送驗尿液年籍對照表（警卷第12頁）、臺灣臺
    南地方法院搜索票、臺南市政府警察局第五分局搜索扣押筆
    錄、扣押物品目錄表、毒品初步檢驗報告單各1紙（警卷第7
    至11頁）、臺南市政府警察局第五分局扣押物品清單1紙（
    偵卷第30頁）、高雄市立凱旋醫院濫用藥物成品100年9月20
    日高市凱醫驗字第17234號檢驗鑑定書1紙（偵卷第31頁）、
    扣案之上開海洛因1小包、上開注射針筒13支及上開削尖吸
    管1支。又被告於警詢時及偵查中就本件2項犯罪之時間業已
    供承明確（見警卷第5頁背面及6頁，偵卷第15頁），互核相
    符，可堪採信，故認被告於審理中改稱：我本次採尿所驗出
    的甲基安非他命是在100年8月22日晚間施用云云（見本院卷
    第17、19至21頁），難謂可採，無法信為真正。
三、(一)查海洛因及甲基安非他命分屬毒品危害防制條例第2條第2
    項第1款、第2款所稱之第1級、第2級毒品，均不得持有、施
    用，被告竟持以施用，核其所為，係犯同條例第10條第1項
    之施用第1級毒品罪、同條第2項之施用第2級毒品罪。其持
    有海洛因、甲基安非他命之低度行為，應為施用之高度行為
    所吸收，均不另論罪。其所犯上開2罪，犯意各別，行為互
    異，應予分論併罰。又被告有如上之犯罪科刑執行情形，有
    臺灣高等法院被告前案紀錄表1份在卷可參，其於有期徒刑
    執行完畢後，5年內故意再犯有期徒刑以上之本件各罪，均
    為累犯，各依刑法第47條第1項規定加重其刑。爰審酌被告
    前因施用毒品案件，經保安處分及數次有期徒刑執行完畢，
    有上開前案紀錄表在卷足參，竟無視於毒品對於自身健康之
    戕及國家對於杜絕毒品犯罪之禁令，猶施用毒品不輟，再為
    本件犯行，惟念及其吸毒係戕害自己身心之行為，對於他人
    生命、身體、財產等法益尚無明顯而重大之實害，及被告職
    業、智識程度、家庭狀況、犯罪之動機、目的、手段、次數
    、犯後承認施用上開毒品暨檢察官所為定應執行有期徒刑1
    年3月之具體求刑（見本院卷第21頁）等一切情狀，分別量
    處如主文所示之刑，並定其應執行之刑，以示懲儆。再則，
    扣案之上開海洛因1小包係第1級毒品，為違禁物，係被告所
    有，依毒品危害防制條例第18條第1項前段之規定，宣告沒
    收銷燬之；又包裝前開海洛因之外包裝，與該等海洛因密切
    接觸具有不可析離之關係，此由鑑定機關並未標明該外包裝
    重量可知，且無析離之實益，應視為第1級毒品之一部分，
    併依毒品危害防制條例第18條第1項前段規定沒收銷燬之。
    至於扣案之海洛因，經送鑑定機關取樣鑑驗部分，既已鑑析
    用罄滅失，自無庸為沒收銷燬之諭知，附此敘明。另扣案之
    上開注射針筒13支及削尖吸管1支，均係被告所有且供施用
    海洛因所用之物，業據其於審理中供陳在卷（見本院卷第20
    頁），應依刑法第38條第1項第2款、第3項規定，在施用第1
    級毒品宣告刑項下均沒收之。
四、據上論斷，依刑事訴訟法第273條之1第1項、第299條第1項
    前段、第310條之2、第454條，毒品危害防制條例第10條第1
    項、第2項、第18條第1項前段，刑法第11條前段、第47條第
    1項、第51條第5款、第38條第1項第2款，判決如主文。又本
    判決係依刑事訴訟法第310條之2及第454條所製作之簡化判
    決，依法僅需記載犯罪事實、證據名稱及應適用之法條，並
    得以簡略方式為之，附此敘明。
五、如不服本判決應於收受本判決後10日內向本院提出上訴書狀
    ，並應敘述具體理由。如未敘述上訴理由者，應於上訴期間
    屆滿後20日內向本院補提理由書狀（均須按他造當事人之人
    數附繕本、切勿逕送上級法院）。
本案經檢察官陳昆廷到庭執行職務。
中    華    民    國   100    年    12    月    21    日
                  刑事第六庭    法  官  盧鳳田
以上正本證明與原本無異。
如不服本判決應於收受本判決後10日內向本院提出上訴書狀，並
應敘述具體理由。其未敘述上訴理由者，應於上訴期間屆滿後20
日內向本院補提理由書狀（均須按他造當事人之人數附繕本）「
切勿逕送上級法院」。
                                書記官  黃憶筑
中    華    民    國   100    年    12    月    21    日
附錄本件論罪科刑法條全文：
毒品危害防制條例第10條：
施用第一級毒品者，處 6 月以上 5 年以下有期徒刑。
施用第二級毒品者，處 3 年以下有期徒刑。